【裁判字號】    95,交聲,199
【裁判日期】    950327
【裁判案由】    違反道路交通管理處罰條例聲明異議
【裁判全文】
臺灣臺北地方法院交通事件裁定  九十五年度交聲字第一九九號
受處分人
即異議人  乙○○
上列受處分人即異議人因違反道路交通管理處罰條例案件，對於
臺北市交通事件裁決所民國九十五年二月二十二日所為之處分（
原處分案號：北市裁二字第裁二二－一ＡＡ一二五八一六、二二
—一ＡＡ一二五八九三、二二—一ＡＡ一二五九七三號），聲明
異議，本院裁定如下：
    主  文
異議均駁回。
    理  由
一、按汽車駕駛人停車時，不依順行方向，或不緊靠道路右側，
    或併排停車，或單行道不緊靠路邊停車者，處新臺幣（下同
    ）六百元以上一千二百元以下罰鍰，道路交通管理處罰條例
    第五十六條第一項第六款定有明文。次按道路交通安全規則
    第一百十二條第二項規定：臨時停車時，應依車輛順行方向
    緊靠道路右側，但單行道應緊靠路邊停車。其右側前後輪胎
    外側距離緣石或路面邊緣不得逾六十公分，但大型車不得逾
    一公尺，在單行道左側臨時停車時，比照辦理。又道路交通
    管理之稽查，違規紀錄，由交通勤務警察，或依法令執行交
    通稽查任務人員執行之，其稽查項目為違規停車者，並得由
    交通助理人員逕行執行之，道路交通管理處罰條例第七條亦
    有明文。
二、原處分意旨略以：受處分人即異議人乙○○駕駛之車牌號碼
    五五三六—ＤＴ號之自用小客車，於民國九十四年一月二十
    五日上午十時六分許、九十四年一月二十六日上午十時四分
    許、九十四年一月二十七日上午十時十分許，在臺北市○○
    區○○路四六九巷四十一號周邊停車時併排停車，為臺北市
    停車管理處交通助理員以拍照之方式採證，並以受處分人駕
    駛之上開車輛有停車時併排停車之違規行為掣單舉發，嗣經
    受處分人逾越應到案日期即九十四年三月二日、九十四年三
    月三日、九十四年三月四日期限三十日以上之九十四年四月
    八日向原處分機關即臺北市交通事件裁決所提出申訴，經原
    處分機關函請原舉發機關即臺北市停車管理處調查結果，仍
    認受處分人有上開違規行為，原處分機關乃依道路交通管理
    處罰條例第五十六條第一項第六款，及違反道路交通管理事
    件統一裁罰基準表規定，於九十五年二月二十二日以北市裁
    二字第裁二二－一ＡＡ一二五八一六、二二—一ＡＡ一二五
    八九三、二二—一ＡＡ一二五九七三號裁決書各裁處受處分
    人罰鍰一千二百元。
三、異議意旨略以：受處分人即異議人乙○○於九十四年一月二
    十五日農曆年節，將車牌號碼五五三六—ＤＴ號之自用小客
    車停放在臺北市中山區○○○路及松江路之巷口，因位處圓
    形彎角，為顧及小巷之空間特停大巷之方向，但因九十四年
    農曆年回家過年車子皆無離開三天，待回來卻看到車上三張
    併排停車之罰單，實覺委屈，原先按規定守規定之老百姓卻
    被誤認為是違規者，實難接受，而插入人行道之違規車可能
    因為停了不同之小車，停車位置非常狹小，硬擠進受處分人
    之車位前，卻逍遙法外，爰依法聲明異議云云。
四、經查，受處分人即異議人乙○○所駕駛車牌號碼五五三六—
    ＤＴ號之自用小客車於前開時間在臺北市○○區○○路四六
    九巷四十一號周邊停車時併排停車，經臺北市停車管理處交
    通助理員以拍照之方式採證掣單舉發，有採證照片三幀、臺
    北市停車管理處九十四年四月二十二日北市停四字第○九四
    三二八○七六○○號書函在卷可稽（見本院卷第六頁至第八
    頁、第十四頁）。且證人即舉發本件之臺北市停車管理處交
    通助理員甲○○於本院九十五年三月二十四日調查時，以具
    結擔保其證述之真實性，並在負擔偽證罪之心理處罰狀態下
    證稱：九十四年一月二十五日、九十四年一月二十六日、九
    十四年一月二十七日上午九時起至下午五時止，我騎公務機
    車不定時巡邏，以照相方式舉發路邊違規停車之違規行為，
    我於九十四年一月二十五日上午十時六分許、九十四年一月
    二十六日上午十時四分許、九十四年一月二十七日上午十時
    十分許，在本件舉發地點即臺北市○○區○○路四六九巷四
    十一號周邊，均見到車牌號碼五五三六—ＤＴ號之自用小客
    車與車牌號碼Ｋ六—六四一二號自用小客車係併排停車，依
    規定汽車駕駛人停車時應停放於路的右側緊靠路緣，所以併
    排停車是以舉發地點之路沿水溝蓋外面如果有停一臺車，第
    二臺就屬於併排停車。當時車牌號碼Ｋ六—六四一二號自用
    小客車係緊靠道路右側停放在舉發地點之斜角位置，受處分
    人駕駛車牌號碼五五三六—ＤＴ號之自用小客車應該是晚於
    車牌號碼Ｋ六—六四一二號自用小客車停放，否則受處分人
    駕駛車牌號碼五五三六—ＤＴ號之自用小客車當時應該可以
    停放在車牌號碼Ｋ六—六四一二號自用小客車所停放之斜角
    位置，而不會離路緣這麼遠等語明確（見本院卷第二十四頁
    至第二十五頁）。再觀諸證人甲○○當庭繪製之現場位置圖
    （見本院卷第二十六頁）及庭呈本件舉發地點巷口之全景照
    片（見本院卷第二十八頁至第三十頁），車牌號碼Ｋ六—六
    四一二號自用小客車係緊靠道路右側停車，受處分人駕駛之
    車牌號碼五五三六—ＤＴ號之自用小客車則緊鄰於該車之左
    後側停放，離右側路緣尚有一段距離，綜上足認受處分人駕
    駛之前開自用小客車確係併排停放於前述地點無訛，是異議
    人空言否認於採證當時有併排臨時停車之違規行為，委無足
    採。
五、綜上所述，原處分機關對受處分人之前揭違規行為，依道路
    交通管理處罰條例第五十六條第一項第六款，及違反道路交
    通管理事件統一裁罰基準表規定，於九十五年二月二十二日
    以北市裁二字第裁二二－一ＡＡ一二五八一六、二二—一Ａ
    Ａ一二五八九三、二二—一ＡＡ一二五九七三號裁決書各裁
    處受處分人罰鍰一千二百元，核無不當，本件聲明異議為無
    理由，應予駁回。
據上論斷，應依道路交通案件處理辦法第十九條，裁定如主文。
中    華    民    國  九十五  年    三    月  二十七  日
                          臺灣臺北地方法院交通法庭
                              法      官  孫萍萍
以上正本證明與原本無異。
如不服本裁定，應於送達後五日內，向本院提出抗告狀。
                              書  記  官  張汝琪
中    華    民    國  九十五  年    三    月  二十七  日


司法院資訊處製作；財團法人民間司法改革基金會備份。
